---
title: "Epidemics and Pandemics in World History"
author: "Irsyad"
date: "2025-05-11"
output:
  html_document: default
  pdf_document: default
---

# readxl untuk import excel
```{r}
library(readxl)
```

# tidyverse untuk membuat plot
```{r}
library (tidyverse)
```

# Scales untuk menyesuaikan label plot
```{r}
library(scales)
```

# Memanggil Data dan memasukkan ke dalam variable 'Pandemi'
```{r}
Pandemi <- read_excel("D:/Data Analyst/1. Comprehensive/2. Coursera (Google Data Analytics Professional Certificate)/8. Google Data Analytics Capstone - Complete a Case Study/Major Epidemics and Pandemics - Process.xlsx")
```


# Membuat kolom sementara bernama 'Legend' yang berisikan variable yang akan dibedakan warnanya
```{r}
Pandemi$Legend <-   ifelse(Pandemi$No. == 8, "Black Death (Epidemic)",
                    ifelse(Pandemi$No. == 211, "Covid-19 (Pandemic)",
                    ifelse(Pandemi$No. == 111, "Spanish flu (Pandemic)",
                    ifelse(Pandemi$No. == 132, "HIV/AIDS (Pandemic)",
                    ifelse(Pandemi$No. == 105, "Kuru (Epidemic)",
                    ifelse(Pandemi$No. == 4, "Plague of Justinian (Epidemic)",
                    ifelse(Pandemi$Location == "Worldwide", "Other Pandemic", "Other Epidemic")))))))
```


# Memberi urutan pada Legend
```{r}
Pandemi$Legend <- factor(Pandemi$Legend, levels = c(
  "Black Death (Epidemic)",
  "Plague of Justinian (Epidemic)",
  "Spanish flu (Pandemic)",
  "HIV/AIDS (Pandemic)",
  "Covid-19 (Pandemic)",
  "Kuru (Epidemic)",
  "Other Epidemic",
  "Other Pandemic"
))
```


# 1. Membuat plot dengan warna sesuai kolom 'Legend'
ggplot(data = Pandemi) + geom_jitter(mapping = aes(x = `Duration (year)`, y = `Death toll (estimate)`, color = Legend)) + scale_color_manual(values = c("Other Pandemic" = "orange", "Other Epidemic" = "gray", "Covid-19 (Pandemic)" = "red", "Black Death (Epidemic)" = "black", "Spanish flu (Pandemic)" = "brown", "HIV/AIDS (Pandemic)" = "hotpink", "Plague of Justinian (Epidemic)" = "midnightblue", "Kuru (Epidemic)" = "darkgreen")) +

# 2. Merapikan label sumbu Y dari 1e-6 menjadi M (million) dan membuat grafik bertema minimal
scale_y_continuous(labels = label_number(scale = 1e-6, suffix = "M")) + theme_minimal() +

# 3. Menambahkan title, subtitle, dan caption
labs (title = 'Epidemics and Pandemics in World History', subtitle = 'Death & Duration of Epidemic and Pandemic per 2023', caption =  'Dataset Source: Raj Kumar Pandey via Kaggle') +

# 4. Menambahkan anotasi
annotate('text', x = 30, y = 200000000, label = 'Black Death', color = 'black', fontface = 'bold', size = 4) + annotate('text', x = 22, y = 32000000, label = 'Covid-19', color = 'red', fontface = 'bold', size = 4) + annotate('text', x = 60, y = 42500000, label = 'HIV/AIDS', color = 'hotpink', fontface = 'bold', size = 4) + annotate('text', x = 15, y = 90000000, label = 'Spanish flu', color = 'brown', fontface = 'bold', size = 4) + annotate('text', x = 40, y = 110000000, label = 'Plague of Justinian', color = 'midnightblue', fontface = 'bold', size = 4) + annotate('text', x = 98, y = 0, label = 'Kuru', color = 'darkgreen', fontface = 'bold', size = 4)


# Gabungan 1-4
```{r}
ggplot(data = Pandemi) + geom_jitter(mapping = aes(x = `Duration (year)`, y = `Death toll (estimate)`, color = Legend)) + scale_color_manual(values = c("Other Pandemic" = "orange", "Other Epidemic" = "gray", "Covid-19 (Pandemic)" = "red", "Black Death (Epidemic)" = "black", "Spanish flu (Pandemic)" = "brown", "HIV/AIDS (Pandemic)" = "hotpink", "Plague of Justinian (Epidemic)" = "midnightblue", "Kuru (Epidemic)" = "darkgreen")) + scale_y_continuous(labels = label_number(scale = 1e-6, suffix = "M")) + theme_minimal() + labs (title = 'Epidemics and Pandemics in World History', subtitle = 'Death & Duration of Epidemic and Pandemic per 2023', caption =  'Dataset Source: Raj Kumar Pandey via Kaggle') + annotate('text', x = 30, y = 205000000, label = 'Black Death', color = 'black', fontface = 'bold', size = 4) + annotate('text', x = 22, y = 33000000, label = 'Covid-19', color = 'red', fontface = 'bold', size = 4) + annotate('text', x = 60, y = 46000000, label = 'HIV/AIDS', color = 'hotpink', fontface = 'bold', size = 4) + annotate('text', x = 15, y = 90000000, label = 'Spanish flu', color = 'brown', fontface = 'bold', size = 4) + annotate('text', x = 42, y = 105000000, label = 'Plague of Justinian', color = 'midnightblue', fontface = 'bold', size = 4) + annotate('text', x = 98, y = 0, label = 'Kuru', color = 'darkgreen', fontface = 'bold', size = 4)
```










